【裁判字號】    92,易,885
【裁判日期】    920829
【裁判案由】    毒品危害防制條例
【裁判全文】
臺灣彰化地方法院刑事判決                          九十二年度易字第八八五號
    公  訴  人  臺灣彰化地方法院檢察署檢察官
    被      告  乙○○
右列被告因違反毒品危害防制條例案件，經檢察官提起公訴（玖拾貳年度偵字第四零
五零號），本院判決如左：
    主      文
乙○○持有第一級毒品，處有期徒刑伍月，如易科罰金以參佰元折算壹日。
扣案之海洛因乙包（淨重零．壹肆公克）沒收銷燬之。
    事    實
一、乙○○明知一位姓名年籍不詳綽號「果仔」之男子所持有之海洛因，係毒品危害
    防制條例所定之第一級毒品，非經許可，不得持有，竟基於持有第一級毒品之犯
    意，彼此相約於民國九十二年二月二十五日中午十二時五十分許，在彰化縣福興
    鄉○○街附近見面，屆時乙○○騎乘車牌ＫＩＸ─七六○號重機車至上揭地點與
    「果仔」會面，迨「果仔」將海洛因交付予乙○○持有之際，遭員警發現而趨車
    前往盤查，乙○○及「果仔」見情況不對，遂分別逃逸，員警駕車追隨乙○○及
    表示警察身分，示意乙○○停車，未料乙○○騎車加速逃跑，行至彰化縣福興鄉
    ○○路附近，從口袋中取出乙包海洛因丟棄在路旁，為警方在彰化縣鹿港鎮○○
    路一七一巷七號前，將乙○○予以逮捕，並帶乙○○在上揭東隆路旁查扣海洛因
    乙包（淨重○．一四公克）。
二、案經彰化縣警察局鹿港分局報告臺灣彰化地方法院檢察署檢察官偵查起訴。
    理    由
一、訊據被告乙○○矢口否認其持有海洛因乙節，並辯稱：伊當天跟「果仔」即係甲
    ○○見面，「果仔」拿香煙請伊，二人談擺夜市事宜，未從口袋拿出毒品丟於路
    旁，不知該海洛因係何人所有云云。經查，證人即查獲乙○○持有海洛因之警員
    葉佳興於偵查中證述：因為被告是毒品列管人口，所以認識被告，在案發當時，
    渠等駕駛偵防車經過橋興街，看到被告騎機車從一位不詳男子手中接過乙包白色
    東西，渠等乃趨車前往，並向乙○○示意停車，但被告不停車，其在追捕被告時
    ，發現被告從左邊口袋拿出那包東西丟棄在東隆路旁，嗣後渠等將被告攔下，並
    詢問被告，但被告一直否認持有毒品等語，又證人即警員楊順能亦證述：其確實
    有看見被告丟下那包東西，查獲現場只有那包東西等語，互核證人之證詞，內容
    一致，若被告未持有上開毒品，何須見警即逃逸？並將海洛因丟棄路旁？況且證
    人與被告平時並無恩怨，應無構詞陷害之理，故證人之證詞較為可信。上開警方
    查扣之白粉經送法務部調查局鑑驗結果確含有海洛因成分（淨重○．一四公克）
    ，有該局鑑定通知書足憑。此外，復有警方職務報告書、被告逃逸路線圖及照片
    等在卷可資佐證。綜上所述，被告所辯顯係卸責之詞，不足採信。證人甲○○證
    稱：伊與被告當時見面談擺夜市事宜，伊並未交毒品給被告云云，核屬迴護被告
    之詞，亦不足採信。另上開扣案物品經送鑑定後，確係第一級毒品海洛因（淨重
    ○‧一四公克），有法務部調查局鑑定通知書一紙在卷可稽。綜上所述，被告上
    開辯詞，顯係卸責之詞，不足採信，是被告持有毒品犯行，堪予認定。
二、核被告所為，係犯毒品危害防制條例第十一條第一項之持有第一級毒品罪。爰審
    酌被告犯罪之方法、所生危害暨犯後飾詞卸責毫無悔意等一切情狀，量處如主文
    所示之刑，並諭知易科罰金之折算標準，以示懲儆。至扣案之海洛因（淨重○‧
    一四公克）屬第壹級毒品，依同條例第十八條第一項前段規定宣告沒收並諭知銷
    燬之。
據上論斷，應依刑事訴訟法第二百九十九條第一項前段，毒品危害防制條例第十一條
第一項、第十八條第一項前段，刑法第十一條前段、第四十一條第一項前段，判決如
主文。
本案經檢察官林鈴淑到庭執行職務
中      華      民      國      九十二    年    八    月    二十九     日
                                臺灣彰化地方法院刑事第三庭
                                    法      官      施  坤  樹
右正本證明與原本無異。
如不服本判決，應於判決送達後十日內向本院提出上訴狀( 須附繕本 )。
                                    法院書記官      陳  文  俊
中      華      民      國      九十二    年    九    月      一       日
毒品危害防制條例第十一條：
持有第一級毒品者，處三年以下有期徒刑、拘役或新臺幣五萬元以下罰金。
持有第二級毒品者，處二年以下有期徒刑、拘役或新臺幣三萬元以下罰金。
持有專供製造或施用毒品之器具者，處一年以下有期徒刑、拘役或新臺幣一萬元以下
罰金。
毒品危害防制條例第十八條：
查獲之毒品及專供製造或施用毒品之器具，不問屬於犯人與否，均沒收銷燬之。但合
於醫藥或研究之用者，得不予銷燬。
前項合於醫藥或研究用毒品或器具之管理辦法，由法務部會同行政院衛生署定之。


司法院資訊處製作；財團法人民間司法改革基金會備份。
